【裁判字號】    98,訴,345
【裁判日期】    980820
【裁判案由】    毒品危害防制條例
【裁判全文】
臺灣宜蘭地方法院刑事判決               98年度訴字第345號
公  訴  人  臺灣宜蘭地方法院檢察署檢察官
被      告  甲○○
上列被告因毒品危害防制條例案件，經檢察官提起公訴（98年度
毒偵字第251號），嗣於本院準備程序進行中，被告先就被訴事
實為有罪之陳述，經裁定進行簡式審判程序，本院判決如下：
    主  文
甲○○犯施用第一級毒品罪，累犯，處有期徒刑壹年。扣案之第
二級毒品甲基安非他命壹包（驗餘後淨重零點零壹柒捌公克）沒
收銷燬之；玻璃球吸食器壹個，沒收之。
    事  實
一、甲○○前因施用毒品案件，經送觀察、勒戒及強制戒治後，
    於民國92年5月20日停止戒治交付保護管束而釋放，並於92
    年11月27日保護管束期滿而執行強制戒治完畢，並經臺灣宜
    蘭地方法院檢察署檢察官以93年度戒毒偵字第5號為不起訴
    處分確定，復於上開強制戒治執行完畢後五年內，因施用毒
    品案件，經本院以93年度訴字第449號判決判處有期徒刑八
    月確定，另又因槍砲彈藥刀械管制條例案件經最高法院以92
    年度台上字第4846號判決判處有期徒刑一年六月確定，經接
    續執行後，甫於95年9月26日假釋縮刑期滿執行完畢。詎甲
    ○○猶不知悔改，明知海洛因、甲基安非他命分別為毒品危
    害防制條例第2條第2項第1、2款所規定之第一、二級毒品，
    不得擅自施用，竟仍基於施用第一級毒品海洛因、第二級毒
    品甲基安非他命（起訴書誤繕為安非他命）之犯意，於98年
    4月9日下午4、5時許，在宜蘭縣羅東鎮○○路6號6樓「藍佳
    旅社」620室內，以將第一級毒品海洛因及第二級毒品甲基
    安非他命混合放入玻璃吸食器內用火燒烤，再吸食其所生煙
    霧之方式，同時施用第一級毒品海洛因、第二級毒品甲基安
    非他命一次。嗣於98年4月10日凌晨1時許，為警在「藍佳旅
    社」620室查獲，並扣得其所有之玻璃球吸食器一個、甲基
    安非他命一包（驗餘後淨重0.0178公克）。
三、案經宜蘭縣政府警察局羅東分局報請臺灣宜蘭地方法院檢察
    署檢察官偵查起訴，嗣於本院準備程序進行中，被告先就被
    訴事實為有罪之陳述，經裁定進行簡式審判程序。
    理  由
一、上揭犯罪事實，業據被告甲○○於本院審理時坦承不諱，且
    其於98年4月10日上午11時45分許所採之尿液，經送檢驗結
    果，確實呈現嗎啡、甲基安非他命陽性反應之事實，亦有尿
    液採驗作業管制紀錄、慈濟大學濫用藥物檢驗中心檢驗總表
    各一件在卷可稽。此外，復有第二級毒品甲基安非他命一包
    （驗餘後淨重0.0178公克）及被告所有供施用毒品所用之玻
    璃球吸食器一個扣案可資佐證。另被告為警查獲時扣案之一
    包晶狀物（驗餘後淨重0.0178公克），經送交通部民用航空
    局航空醫務中心鑑定結果確實含有第二級毒品甲基安非他命
    成份之事實，亦有該醫務中心98年4月22日航藥鑑字第09820
    57號鑑定書附卷可稽。又被告前因施用毒品案件，經送觀察
    、勒戒及強制戒治，於92年5月20日停止戒治交付保護管束
    而釋放，並於92年11月27日保護管束期滿而執行強制戒治完
    畢，並經臺灣宜蘭地方法院檢察署檢察官以93年度戒毒偵字
    第5號為不起訴處分確定，復於上開強制戒治執行完畢後五
    年內，因施用毒品案件，經本院以93年度訴字第449號判決
    判處有期徒刑八月確定乙情，亦有上開不起訴處分書、判決
    書及全國施用毒品案件紀錄表、法務部全國檢察官線上查詢
    刑案人犯在監所最新資料報表、臺灣高等法院被告前案紀錄
    表各一件附卷可佐。依此，足徵被告上開自白確與事實相符
    ，其於強制戒治執行完畢後，五年內已再犯施用毒品罪，並
    經判處罪刑確定，復又再犯本案施用第一、二級毒品罪之事
    證已臻明確，其犯行堪予認定，應依法論科。
二、查海洛因、甲基安非他命分別為毒品危害防制條例第2條第2
    項第1、2款所規定之第一、二級毒品，均不得擅自施用，且
    因施用毒品而執行觀察勒戒或強制戒治完畢釋放後，倘於五
    年內已再犯施用毒品，經依法追訴處罰，縱其第三次（或第
    三次以上）再度施用毒品之時間，在初犯經觀察勒戒或強制
    戒治執行完畢釋放五年以後，仍應依毒品危害防制條例第10
    條之規定處罰（參見最高法院95年度第7次刑事庭會議決定
    ）。故核被告前揭施用海洛因、甲基安非他命之行為，分別
    係犯毒品危害防制條例第10條第1項之施用第一級毒品罪、
    同條第2項之施用第二級毒品罪。其施用行為前後持有第一
    級毒品海洛因、第二級毒品甲基安非他命之低度行為，分別
    為其施用之高度行為所吸收，均不另論罪。又被告係以一施
    用行為，同時施用第一級毒品海洛因及第二級毒品甲基安非
    他命，而觸犯構成要件不相同之二罪名，為想像競合犯，應
    從一重之施用第一級毒品罪處斷，公訴人雖認為被告係分別
    施用第一級毒品海洛因、第二級毒品甲基安非他命，二罪應
    予分論併罰，然公訴人既無法舉證排除被告同時施用二種毒
    品之可能性，基於罪疑惟輕之法理，自應為有利於被告之認
    定，而採認被告所為「同時施用海洛因、甲基安非他命」之
    辯解，故公訴人上開認定，容有未洽，附此敘明。再者，被
    告有事實欄一所載之前案紀錄，且甫於95年9月26日假釋縮
    刑期滿執行有期徒刑完畢之事實，有卷附之臺灣高等法院被
    告前案紀錄表可資參照，其於受有期徒刑之執行完畢後，五
    年以內故意再犯有期徒刑以上之本罪，為累犯，應依法加重
    其刑。爰審酌被告之素行、智識程度；犯罪之動機、目的、
    手段；前已因施用毒品之犯行，經執行觀察勒戒、強制戒治
    及有期徒刑完畢，仍不知悔改，復繼續沾染毒品惡習，其施
    用毒品行為對於自身及社會所造成之危害程度非輕；同時施
    用第一、二級毒品之犯罪態樣；犯後已坦承犯行，態度尚佳
    等一切情狀，量處如主文所示之刑，以示警懲。扣案之第二
    級毒品甲基安非他命一包（驗餘後淨重0.0178公克），應依
    毒品危害防制條例第18條第1項前段規定，宣告沒收銷燬之
    。另扣案之玻璃球吸食器一個，為被告所有，且為供施用毒
    品所用之物等情，已據被告於本院審理時供承明確，應依刑
    法第38條第1項第2款之規定，宣告沒收之。至於扣案之注射
    針筒二支，被告已否認係其所有，而公訴人亦未能舉證證明
    屬於被告所有，該針筒又非屬違禁物，爰不為沒收之宣告，
    附此敘明。
據上論斷，應依刑事訴訟法第273條之1第1項、第299條第1項前
段，毒品危害防制條例第10條第1項、第2項、第18條第1項前段
，刑法第11條前段，刑法第55條、第47條第1項、第38條第1項第
2款，判決如主文。
本案經檢察官劉憲英到庭執行職務。
中    華    民    國    98    年    8    月    20    日
                  刑事第三庭法  官  劉家祥
以上正本證明與原本無異。
如不服本判決應於收受送達後十日內向本院提出上訴書狀，並應
敘述具體理由；其未敘述上述理由者，應於上訴期間屆滿後二十
日內向本院補提理由書 (均須按他造當事人之人數附繕本)「切
勿逕送上級法院」。
                            書記官  劉謹翊
中    華    民    國    98    年    8    月    20    日
附錄本案論罪科刑法條全文：
毒品危害防制條例第10條
施用第一級毒品者，處6月以上5年以下有期徒刑。
施用第二級毒品者，處3年以下有期徒刑。


司法院資訊處製作；財團法人民間司法改革基金會備份。
